【裁判字號】    92,交聲,403
【裁判日期】    920530
【裁判案由】    違反道路交通管理處罰條例聲明異議
【裁判全文】
臺灣臺北地方法院交通事件裁定                    九十二年度交聲字第四三號
    異  議  人  甲○○
    即受處分人
右列異議人即受處分人因違反道路交通管理處罰條例案件，對於臺北市交通事件裁決
所中華民國九十二年一月十四日所為之處分（原處分案號：北市裁三字第駕裁二二－
Ｚ00000000號）向桃園地方法院聲明異議，經該院於九十二年三月十四日裁
定管轄錯誤移
    主  文
異議駁回。
    理  由
一、按「汽車行駛於高速公路或設站管制之道路，而不遵管制之規定者，處汽車駕駛
    人新臺幣三千元以上六千元以下罰鍰」、汽車駕駛人，違反左列各款所列條款之
    一者，除依原條款處罰鍰外，並予記點：一、有第三十三條．．．情形之一者，
    各記違規點數一點」，道路交通管理處罰條例第、第三十三條第一項及第六十三
    條第一項第一款分別定有明文。
二、本件異議人即受處分人甲○○駕駛其所有之車牌ＣＸ－八七八九號自小客車於民
    國九十一年十月十日下午一時五十分許，在國道三號公路安坑隧道北上，於隧道
    內劃設雙黃白線變換車道，遭內政部警政署國道公路警察局第六警察隊員警當場
    舉發，原處分機關遂於九十二年一月十四日依道路交通管理處罰條例第三十三條
    第一項、第六十三條第一項第一款及違反道路交通管理事件統一裁罰基準表規定
    ，裁處新臺幣三千元罰鍰，並記違規點數一點。
三、異議人對於前開事實除「不依規定變換車道」乙節外，均不否認，惟異議人有該
    違規之事實，業經舉發警員溫國賢到庭證述明確（見臺灣桃園地方法院九十二年
    度交聲字第六０號卷第二六頁以下），按證人溫國賢乃為原處分機關所認定受處
    分人有前開違規行為之原證人，其並到庭在本院法官面前以言詞供述本件訴訟上
    之待證事實－即受處分人有前開違規事實，本院由其上開供述已得有受處分人確
    有上開違規行為之心證，既於本件卷存證據資料內尚無其他任何積極證據足以證
    明證人上開供述係屬虛偽，亦無有足以令人顯信其供述為不可採之品性證據或前
    科證據存在，本院自不得僅以證人為本件開單告發受處分人之員警而全盤抹煞其
    在訴訟上所具有之原證人資格，而受處分人對證人施宣吉之供述尚無法舉出或請
    本院調查任何對其有利之證據資料，僅僅空言否認，自無法使本院對證人所供述
    受處分人違規之事實產生任何合理之懷疑，且交通警察掣單舉發違反道路交通管
    理處罰條例所列之違規事實，本質上為行政處分，係公務員基於職務上之權力，
    依法就特定之具體事件所為之具公法上效果之單方面行政行為，基於公務員為公
    法上行為具有公信力之原則，該行政行為當可被推定為真正，其據以依法處分之
    事實認定亦為正確無誤，從而本件異議人既未能提出證據以資證明其確無違規行
    為，也未能舉證證明警員溫國賢之判斷有何失誤，僅單純懷疑警員之判斷可能有
    誤而執詞爭執，均要難可採，本件事證明確，受處分人之違規行為堪以認定。
四、綜上所述，本件受處分人駕駛前開車號自小客車確有在前揭時地不依規定任意變
    換車道之違規行為，從而原處分機關乃依前揭道路交通管理處罰條例第三十三條
    第一項、第六十三條第一項第一款及違反道路交通管理事件統一裁罰基準表規定
    ，裁處新臺幣三千元罰鍰，並記違規點數一點，核無違誤，受處分人之異議為無
    理由，應予駁回。
五、據上論斷，應依道路交通案件處理辦法第十九條，裁定如主文。
中      華      民      國      九十二      年    五     月     三十    日
                                臺灣臺北地方法院交通法庭
                                          法  官    趙子榮
右正本證明與原本無異。
如不服本裁定，應於裁定送達後五日內向本院提出抗告狀。
                                          書記官    林鈴芬
中      華      民      國      九十二      年     六     月      十    日


司法院資訊處製作；財團法人民間司法改革基金會備份。
